臺灣高等法院刑事裁定
109年度聲字第2345號
聲  請  人  臺灣高等檢察署檢察官
受  刑  人  徐健祥




上列聲請人因受刑人數罪併罰有二裁判以上，聲請定其應執行之
刑（聲請案號：臺灣高等檢察署109年度執聲字第1029號），本
院裁定如下：
    主  文
徐健祥犯如附表所示各罪所處之刑，應執行有期徒刑捌年肆月。
    理  由
一、聲請意旨略以：上列受刑人徐健祥因違反毒品危害防制條例
    等數罪，先後經判決確定如附表，應依刑法第53條及第51條
    第5款之規定，定其應執行之刑，爰依刑事訴訟法第477條第
    1項之規定聲請定應執行之刑等語。
二、按裁判確定前犯數罪者，併合處罰之。但有下列情形之一者
    ，不在此限：得易科罰金之罪與不得易科罰金之罪。得易
    科罰金之罪與不得易服社會勞動之罪。得易服社會勞動之
    罪與不得易科罰金之罪。得易服社會勞動之罪與不得易服
    社會勞動之罪。前項但書情形，受刑人請求檢察官聲請定應
    執行刑者，依第51條規定定之；數罪併罰，有二裁判以上者
    ，依刑法第51條之規定，定其應執行之刑；又宣告多數有期
    徒刑者，於各刑中之最長期以上，各刑合併之刑期以下，定
    其刑期。但不得逾30年，刑法第50條、第53條及第51條第5
    款分別定有明文。次按刑法第2條第1項規定：「行為後法律
    有變更者，適用行為時之法律。但行為後之法律有利於行為
    人者，適用最有利於行為人之法律。」查受刑人如附表所示
    行為後，刑法第50條於民國102年1月23日修正公布，並於同
    年月25日施行，修正前刑法第50條規定：「裁判確定前犯數
    罪者，併合併處罰之。」與現行法比較結果，法院裁定定應
    執行刑時，未必減免受刑人之刑期，而修正前刑法剝奪受刑
    人原得易刑處分之利益，自屬不利於受刑人，自應適用新法
    之規定，判斷得否定其應執行刑。又數罪併罰中之一罪，依
    刑法規定得易科罰金，若因與不得易科之他罪併合處罰結果
    而不得易科罰金時，原可易科部分所處之刑，自亦無庸為易
    科折算標準之記載（司法院釋字第144號解釋要旨參照）。
三、查受刑人因犯如附表所示之案件，先後經本院及最高法院判
    處如附表所示之刑，均經確定在案，且本件聲請定應執行刑
    之犯罪事實最後判決法院為本院，有本院101年度上訴字第2
    107號、103年度上訴字第372號、107年度上訴字第1585號判
    決、最高法院104年度台上字第1179號判決及本院被告前案
    紀錄表各1份在卷可稽。其中受刑人所犯附表編號2、3、5、
    6所示之罪宣告刑得易科罰金，附表編號1、4所示之罪宣告
    刑則不得易科罰金，合於刑法第50條第1項但書之情形，依
    刑法第50條第2項規定，須經受刑人請求檢察官聲請定其應
    執行之刑，始得依第51條規定定之。茲受刑人請求檢察官聲
    請就附表所示各罪合併定其應執行之刑，有受刑人於108年2
    月14日所出具之請求更定應執行刑聲請表在卷可按（見本院
    卷第11、13頁），檢察官據此聲請定其應執行之刑，本院審
    核認其聲請為正當暨其犯罪之情節及行為次數，對於受刑人
    所犯數罪為整體非難評價，裁定定其應執行之刑如主文所示
    。
四、至受刑人所犯附表編號1至3所示之案件雖已執行完畢，有本
    院被告前案紀錄表1份在卷足憑，惟附表編號4至6所示之案
    件係於附表編號1至3所示之案件判決確定前所犯，合於數罪
    併罰要件，仍應就如附表所示之罪所處之刑，合併定應執行
    刑，至附表編號1至3所示案件已執行之刑期部分，則屬就所
    定應執行刑於執行時應為如何折抵之問題，併此敘明。
據上論斷，應依刑事訴訟法第477條第1項，刑法第50條第1項但
書、第2項、第53條、第51條第5款，裁定如主文。
中　　華　　民　　國　　109 　年　　6 　　月　　23　　日
                  刑事第十五庭  審判長法　官  劉興浪
  　　　　　　　　　　　　　　　　　　法　官  陳信旗
  　　　　　　　　　　　　　　　　　　法　官  林怡秀
以上正本證明與原本無異。
如不服本裁定，應於收受送達後五日內向本院提出抗告狀。
                                      書記官  陳采薇
中　　華　　民　　國　　109 　年　　6 　　月　　29　　日
附表：受刑人徐健祥應執行刑案件一覽表
編            號  1 2 3 罪            名  毒品危害防制條例 毒品危害防制條例 毒品危害防制條例 宣     告     刑  有期徒刑7月 有期徒刑3月（2次） 有期徒刑5月 犯   罪   日  期  100年6月27日 100年6月27日（2次） 100年7月19日 偵查（自訴）機關年度案號  臺灣士林地方檢察署101年度偵字第1928號 同左 同左  最  後 事實審 法  院 臺灣高等法院 同左 同左  案  號 101年度上訴字第2107號 同左 同左  判  決 日  期 101年9月26日 同左 同左  確  定 判  決 法  院 臺灣高等法院 同左 同左  案  號 101年度上訴字第2107號 同左 同左  判決確 定日期 101年10月25日 同左 同左 備            註  ⒈臺灣士林地方檢察署101年度執字第4243號（已執畢） ⒉編號1至4案件經臺灣高等法院107年度聲字第300號裁定應執行有期徒刑8年2月 同左 同左 

編            號  4 5 6 罪            名  毒品危害防制條例 強制 剝奪他人行動自由 宣     告     刑  有期徒刑7年2月 有期徒刑3月 有期徒刑4月 犯   罪   日  期  101年5月4日 100年3月30日 99年8月間某日 偵查（自訴）機關年度案號  臺灣新北地方檢察署101年度偵字第12317號 臺灣臺北地方檢察署100年度偵字第15562、16400號（聲請書附表漏載16400號） 臺灣臺北地方檢察署100年度偵字第15562、16400號（聲請書附表漏載16400號）  最  後 事實審 法  院 臺灣高等法院 臺灣高等法院 臺灣高等法院  案  號 103年度上訴字第372號 107年度上訴字第1585號 107年度上訴字第1585號  判  決 日  期 103年12月9日 107年10月31日 107年10月31日  確  定 判  決 法  院 最高法院 臺灣高等法院 臺灣高等法院  案  號 104年度台上字第1179號 107年度上訴字第1585號 107年度上訴字第1585號  判決確 定日期 104年4月30日 107年10月31日 107年11月24日 備            註  ⒈臺灣新北地方檢察署104年度執字第7807號 ⒉編號1至4所示案件經臺灣高等法院107年度聲字第300號裁定定應執行有期徒刑8年2月 ⒈臺灣臺北地方檢察署108年度執字第165號 ⒉編號5、6所示案件應執行有期徒刑6月 同左